# 储备基金弥补亏损

提问人：biologyci 时间：2015-03-23 09:50:28
请教各位，外商投资企业提取的储备基金，经董事会批准后，是否可以直接弥补累计亏损？与税后净利润弥补亏损是否有顺序的要求。
谢谢~

回答人：chenyiwei
法律对此没有明文规定。一般理解，如果基准日的未分配利润为负数，则由公司的最高权力机构（一般为董事会）作出以储备基金弥补亏损的决议后即可进行相应的账务处理。